【裁判字號】    89,易,1707
【裁判日期】    890815
【裁判案由】    就業服務法
【裁判全文】
臺灣板橋地方法院刑事判決                        八十九年度易字第一七七號
    公  訴  人  臺灣板橋地方法院檢察署檢察官
    被      告  甲○○
                乙○○
右列被告因就業服務法案件，經檢察官提起公訴（八十九年度偵字第五七一八號），
本院判決如左：
    主  文
乙○○違反雇主不得以本人名義聘僱外國人為他人工作之規定，其聘僱人數為壹人，
科罰金新台幣貳萬元，如易服勞役，以新台幣玖佰元即銀元佰元折算壹日。
甲○○違反雇主不得未經許可留用他人所申請聘僱之外國人之規定，其聘僱人數為壹
人，科罰金新台幣貳萬元，如易服勞役，以新台幣玖佰元即銀元佰元折算壹日。
    事  實
一、乙○○係甲○○之媳婦，其經行政院勞工委員會許可，自民國八十八年三月三十
    一日起，聘僱菲律賓籍人ＦＲＯＧＯＳＯＰＩＥＮＩＴＡＣＵＮＴＡＰＡＹ一人
    ，在台北縣板橋市○○街三０九之八號二樓住處擔任看護工，為上開外勞之雇主
    ，詎自八十九年一月二十六日起，竟未使該外勞在上址住處工作，反將該外勞送
    至台北縣板橋市○○路○段二八０巷二二號甲○○所經營之安信中藥房，為甲○
    ○從事打掃及中藥包裝工作。甲○○則明知上開外勞係乙○○所申請聘僱之外國
    人，竟未經許可，自八十九年一月二十六日起，留用該名外勞一人，在其上址所
    經營之安信中藥房從事前開工作。嗣於八十九年一月三十一日十六時許，上開外
    勞在上開安信中藥房從事中藥包裝工作時，為警當場查獲。
二、案經台北縣警察局樹林分局報請臺灣板橋地方法院檢察署檢察官偵查起訴。
    理  由
一、訊據被告甲○○、乙○○均否認有何違反就業服務法之犯行，被告甲○○辯稱乙
    ○○是伊的媳婦，伊等是一家人，剛好遇到年終，魏月維帶監護工來幫忙打掃，
    伊不清楚就業服務法之規定云云；被告乙○○則辯以當時伊母親須到醫院作復健
    ，才帶外勞去甲○○的中藥房。經查：右揭事實，業據被告甲○○、乙○○於警
    訊時坦承不諱，核與證人即上開受聘僱之外勞ＦＲＯＧＯＳＯＰＩＥＮＩＴＡ─
    ＣＵＮＴＡＰＡＹ於警訊中證述之情節相符，參以被告乙○○既係合法申請僱用
    上開外勞為看護工，擔任照顧其母親之工作，則其母親至醫院復健，尤須該外勞
    從旁協助照料，豈有任該外勞在他處工作之理，且該外勞於警查獲時正在被告甲
    ○○所經營之安信中藥房內從事包裝中藥工作，有查獲當時所拍攝之照片三幀在
    卷可證，足認被告甲○○確有留用該外勞之事實。此外，並有行政院勞工委員會
    八十九年六月二十日台八十九勞職外字第０二一四五五八號函附卷可稽。從而，
    被告二人上開辯解，應係卸責之詞，均不足採信。本件事證明確，被告犯行堪以
    認定。
二、查被告乙○○使其所申請聘僱之上開外勞為被告甲○○從事工作之所為，違反就
    業服務法第五十三條第二款雇主不得以本人名義聘僱外國人為他人工作之規定，
    其人數為一人，係犯同法第五十八條第一項前段之罪；而被告甲○○未經許可留
    用被告乙○○所申請聘僱之上開外勞從事工作之所為，則違反就業服務法第五十
    三條第三款雇主不得未經許可留用他人所申請聘僱之外國人之規定，其聘僱人數
    為一人，亦犯同法第五十八條第一項前段之罪。爰分別審酌被告二人之品行、智
    識程度、犯罪之動機、手段、因僱工人不易而為本件犯行所生之危害尚輕，以及
    被告二人犯罪後之態度等一切情狀，各量處如主文所示之刑，並均諭知易服勞役
    之折算標準。
據上論斷，應依刑事訴訟法第二百九十九條第一項前段，就業服務法第五十八條第一
項前段、刑法第十一條前段、第四十二條第二項，現行法規所定貨幣單位折算新台幣
條例第二條，罰金罰鍰提高標準條例第二條，判決如主文。
本案經檢察官吳宗光到庭執行職務。
中      華      民      國      八十九      年      八      月  十五    日
                                  臺灣板橋地方法院刑事第三庭
                                          法  官  李  幼  妃
右正本證明與原本無異。
如不服本判決，應於判決送達後十日內，向本院提出上訴狀。
                                          書記官  強  梅  芳
中      華      民      國      八十九      年      八      月  十六    日
附錄本案論罪科刑法條全文
就業服務法第五十八條第一項前段
違反第五十三條第一款、第二款或第三款規定，其聘僱或留用人數為一人者，處六月
以下有期徒刑、拘役或科或併科新台幣九萬元以下罰金；其聘僱或留用人數為二人以
上者，處三年以下有期徒刑、拘役或科或併科新台幣三十萬元以下罰金。
法人之代表人、法人或自然人之代理人、受雇人或其他從業人員，因執行業務犯前項
之罪者，除處罰其行為人外，對該法人或自然人亦科以前項之罰金。


司法院資訊處製作；財團法人民間司法改革基金會備份。
